臺灣臺中地方法院民事裁定　94年度訴字第691號
　　原　　　告　丁○○
　　訴訟代理人　乙○○
　　　　　　　　丙○○
　　被　　　告　庚○○
　　　　　　　　己○○
　　　　　　　　辛○○○
　　　　　　　　戊○○
　　共　　　同
　　訴訟代理人　曾信嘉律師
　　複　代理人　甲○○
上列當事人間請求損害賠償事件，本院裁定如下：
    主    文
原告之訴及假執行之聲請均駁回。
訴訟費用由原告負擔。
    理    由
壹、原告主張：一、被告庚○○於民國93年7月23日，駕駛被告
    戊○○所有車牌號碼5Ｖ－8401號自用小貨車，為其運送貨
    品並搭載林陳甲，沿臺中縣神岡鄉○○路由神岡往豐原方向
    行駛，於途經神岡鄉○○路與厚生路口前時，其原應注意汽
    車行駛時，駕駛人應注意車前狀況，並隨時採取必要之安全
    措施，且汽車在雙向二車道行駛時，除準備停車或臨時停車
    外，不得駛出路面邊線，且依肇事當時天候路況亦無不能注
    意之情事，乃竟疏未注意及此，適原告騎乘車牌號碼PU7 －
    086號重機車，亦沿上開路段往豐原方向行駛至上開路口，
    並在該路口停等紅燈，被告庚○○所駕駛前開自用小貨車自
    後追撞原告所騎乘前開重機車之車尾，致原告人車倒地，前
    開機車因而受損。二、被告庚○○為74年2月27日生，於前
    開行為時為限制行為能力人，且有識別能力，而被告蔡萬卿
    、辛○○○為其法定代理人，其等應依民法第187第1項前段
    規定，對原告負連帶損害賠償責任；被告庚○○係駕駛被告
    戊○○所有自用小貨車肇事，於客觀上足認係為被告戊○○
    執行職務，其等應依民法第188條第1項規定，對原告負連帶
    損害賠償責任。三、原告所有前開機車因前開事故受損，其
    修理雖屬可能，但修理所需費用及交易貶損價格合計已超過
    購入同種廠牌機車之價格，故以系爭機車價格新台幣48,000
    元為損害額，請求被告連帶賠償等語。
貳、按因犯罪而受損害之人，固得依刑事訴訟法第487條第1項之
    規定於刑事訴訟程序附帶提起民事訴訟，對被告及依民法負
    賠償責任之人請求回復其損害，惟該附帶民事訴訟，必限於
    起訴之犯罪事實所生之損害者，始得提起之（最高法院91年
    度台抗字第491號裁判參照）。又刑事庭移送民事庭之附帶
    民事訴訟，僅移送前之訴訟行為準用關於刑事訴訟之規定，
    若移送後之訴訟程序，則應適用民事訴訟法；故移送民事庭
    之附帶民事訴訟，其移送前提起此項訴訟，不合刑事訴訟法
    第487條所定之要件，而有不合法之規定情形時，因其移送
    後之訴訟程序，既應適用民事訴訟法，即屬同法第249條第1
    項第6款所謂起訴不備其他要件，仍應依該條項款之規定，
    以裁定駁回之。查原告因被告過失傷害案件於刑事訴訟程序
    附帶提起民事訴訟，請求判令被告賠償前開金額及其法定利
    息并予宣告假執行；嗣經本院刑事庭依刑事訴訟法第504條
    第1項規定，將其附帶之民事訴訟，以裁定移送民事庭。次
    查系爭機車雖因前開事故受損，然台灣台中地方法院檢察署
    檢察官僅起訴被告庚○○業務過失重傷害（原起訴過失傷害
    ，其後始變更）及肇事逃逸罪，並經本院刑事庭以前開罪名
    判決確定，其犯罪事實並不及於系爭機車受損部分，此業經
    本院調取本院93年交訴字第129號卷、台灣台中地方法院檢
    察署93年度偵字第13116、17446號卷核閱無誤，自堪信為真
    實。則依前開說明，其訴顯難認為合法，其假執行之聲請亦
    缺乏宣告之依據，均應予駁回。
參、依民事訴訟法第249條第1項第6款、第95條、第78條，裁定
    如主文。
中　　華　　民　　國　　94　　年　　11　　月　　3 　　日
                  民事第三庭    法  官　陳卿和
正本係照原本作成。
如不服本裁定應於送達後10日內向本院提出抗告狀，並繳納抗告
費新臺幣1000元。
中　　華　　民　　國　　94　　年　　11　　月　　3 　　日
                                書記官
